臺灣新竹地方法院刑事判決                          九十一年度易字第三三二號
    公  訴  人  臺灣新竹地方法院檢察署檢察官
    被      告  甲○○
右列被告因違反毒品危害防制條例案件，經檢察官提起公訴( 九十一年度毒偵字第一
二四號  )，本院判決如左：
    主  文
甲○○施用第二級毒品，累犯，處有期徒刑壹年。扣案第二級毒品安非他命毛重壹點
肆公克沒收銷燬。
    事  實
一、甲○○曾有多次違反麻醉藥品管理條例前科，前於民國八十六年七月間，因違反
    麻醉藥品管理條例，經本院判處有期徒刑六月，如易科罰金，以三百元折算一日
    確定，復因違反麻醉藥品管理條例，經本院判處有期徒刑六月，如易科罰金，以
    三百元折算一日確定，經定應執行刑為有期徒刑十月，如易科罰金，以三百元折
    算一日，甫於八十七年七月十四日執行完畢，又於八十八年二月間，因施用第二
    級毒品安非他命，經本院於八十八年五月十二日以八十八年度毒聲字第八七八號
    裁定送觀察、勒戒結果，認無繼續施用毒品之傾向，而為臺灣新竹地方法院檢察
    署檢察官於八十八年七月二十一日以八十八年度偵緝字第二七七號為不起訴處分
    確定後，復於五年內即於八十九年二月二十五日上午十一時三十九分回溯九十六
    小時內某時，在不詳處所，施用第二級毒品安非他命一次，經本院於八十九年六
    月十九日以八十九年度毒聲字第一五六八號裁定送觀察、勒戒後，認有繼續施用
    毒品傾向，另經本院以八十九年度毒聲字第一九四九號裁定令入戒治處所施以強
    制戒治一年，後於九十年五月七日經本院以九十年度毒聲字第八四三號裁定停止
    戒治付保護管束，並於九十年八月二日保護管束期滿未經撤銷視為強制戒治期滿
    在案，且甲○○此二犯犯行，並經本院於八十九年八月三十日以八十九年度易字
    第九三五號判決判處有期徒刑一年確定在案。仍不知警惕，竟於九十年十一月二
    十九日晚間九時許，在新竹市○○路其租住處，以將安非他命置於吸食器內，下
    方以火燒烤成煙吸食之方式，施用第二級毒品安非他命一次，嗣於九十年十一月
    三十日凌晨一時二十分許，為警在苗栗縣竹南鎮○○路統一超商前查獲，並扣得
 其所有之安非他命二包毛重一點四公克，並採尿送驗，經本院以九十一年度毒聲
    字第二六五號裁定令入戒治處所施以強制戒治一年。
二、案經苗栗縣警察局竹南分局報請臺灣苗栗地方法院檢察署檢察官呈請臺灣高等法
    院檢察署檢察長令轉臺灣新竹地方法院檢察署檢察官偵查起訴。
    理  由
一、訊據被告甲○○對於右揭時地施用第二級毒品安非他命犯行坦承不諱，復有第二
    級毒品安非他命二包毛重一．四公克扣案足資佐證，而其於九十年十一月二十九
    日為警查獲時所採集之尿液，經送檢驗結果，確呈安非他命之陽性反應，有苗栗
    縣衛生局九十年十二月七日煙毒尿液檢驗成績書、苗栗縣警察局竹南分局偵辦違
    反毒品危害防制條例案件尿液鑑驗代碼對照表附卷可憑，事證明確，被告自白與
    事實相符，其犯行堪以認定。
二、被告曾於八十八年間因施用毒品案件，經執行觀察勒戒，無繼續施用傾向，而為
    臺灣新竹地方法院檢察署檢察官於八十八年七月二十一日以八十八年度偵緝字第
    二七七號為不起訴處分確定。嗣於五年內復於八十九年二月二十五日上午十一時
    三十九分回溯九十六小時內某時，在不詳處所，施用第二級毒品安非他命，經執
    行觀察勒戒，認有繼續施用毒品傾向，另經本院以八十九年度毒聲字第一九四九
    號裁定令入戒治處所施以強制戒治一年，並經本院以八十九年度易字第九三五號
    判決判處有期徒刑一年，甫於九十年八月二日戒治期滿在案。復又於右揭時地施
    用安非他命經本院以九十一年度毒聲字第二六五號裁定令入戒治處所強制戒治，
    此有臺灣新竹地方法院檢察署檢察官戒治處分執行指揮書、臺灣新竹地方法院檢
    察署刑案資料查註紀錄表、臺灣高等法院被告全國前案紀錄表、本院八十九年度
    易字第九三五號刑事判決、八十九年度毒聲字第一九四九號刑事裁定、九十年度
    毒聲字第八四三號刑事裁定各一件附卷可稽，自應依法論科。
三、被告施用第二級毒品安非他命，核其所為，係犯毒品危害防制條例第十條第二項
    之施用第二級毒品罪；其持有安非他命之低度行為，應為施用安非他命之高度行
    為所吸收，不另論罪。被告前於八十六年七月間，因違反麻醉藥品管理條例，經
    本院判處有期徒刑六月，如易科罰金，以三百元折算一日確定，復因違反麻醉藥
    品管理條例，經本院判處有期徒刑六月，如易科罰金，以三百元折算一日確定，
    經定應執行刑為有期徒刑十月，如易科罰金，以三百元折算一日，甫於八十七年
    七月十四日執行完畢，此有臺灣高等法院被告全國前案紀錄表附卷可憑，其受有
    期徒刑執行完畢後，五年內再犯本件有期徒刑以上刑之罪，為累犯，依法加重其
    刑。爰審酌被告前有多次施用毒品前科，猶未悔改，再犯本案，且施用毒品安非
    他命害人害己，危害國民健康至深且鉅，前經戒治，仍不思改進、戒斷，暨其犯
    罪動機、目的、施用次數及坦承犯行、態度良好等一切情狀，量處如主文所示之
    刑，以示懲戒。又扣案之安非他命二包( 毛重共計一點四公克 )係屬毒品危害防
    制條例款管制之第二級毒品，應依同條例第十八條第一項前段沒收銷燬之。
據上論斷，應依刑事訴訟法第二百九十九條第一項前段，毒品危害防制條例第十條第
第二項、第十八條第一項前段，刑法第十一條前段、四十七條，判決如主文。
本案經檢察官吳金棟到庭執行職務。
中      華      民      國    九十一    年      五      月      八      日
                                    臺灣新竹地方法院刑事第一庭
                                        法  官  王佳惠
右正本證明與原本無異。
如不服本判決，應於判決送達後十日內向本院提出上訴狀( 應附繕本 )，上訴於臺灣
高等法院。
                       書記官  江靜玲
中      華      民      國    九十一    年      五      月      九      日
論罪科刑之主要法條：毒品危害防制條例第十條第二項。
施用第二級毒品者，處三年以下有期徒刑。
